【裁判字號】    97,訴,3100
【裁判日期】    970909
【裁判案由】    毒品危害防制條例
【裁判全文】
臺灣臺中地方法院刑事判決              97年度訴字第3100號
公  訴  人  臺灣臺中地方法院檢察署檢察官
被      告  甲○○
上列被告因違反毒品危害防制條例案件，經檢察官提起公訴（97
年度毒偵字第3224號），被告於準備程序中就被訴事實為有罪之
陳述，受命法官於聽取當事人之意見後，經本院合議庭裁定由受
命法官獨任以簡式審判程序判決如下：
    主    文
甲○○施用第一級毒品，累犯，處有期徒刑拾月；又施用第二級
毒品，累犯，處有期徒刑陸月。應執行有期徒刑壹年貳月。
    犯罪事實
一、甲○○前因施用毒品案件，經本院以89年度毒聲字第5581號
    裁定令入勒戒處所觀察、勒戒後，認有繼續施用毒品之傾向
    ，由本院以90年度毒聲字第826 號裁定令入戒治處所強制戒
    治，後經本院以90年度毒聲字第3691號裁定停止戒治，所餘
    戒治期間付保護管束，於91年2 月11日保護管束期滿視為執
    行完畢，並由臺灣臺中地方法院檢察署檢察官以91年度戒毒
    偵字第445 號為不起訴處分確定。然其猶無法戒絕毒癮，又
    於強制戒治執行完畢釋放後，於5 年內之94年間，又因施用
    第一級、第二級毒品案件，經本院以94年度訴字第1196號分
    別判處有期徒刑8月、5月，併定應執行有期徒刑1 年確定，
    於95年6月5日徒刑執行完畢。詎甲○○於出獄後，又於95年
    10月間，因施用毒品案件，再經本院以95年度訴字第2656號
    分別判處有期徒刑6月及3月，並定應執行有期徒刑8 月確定
    ，甫於96年7 月31日執行完畢。另再因違反毒品危害防制條
    例、傷害及妨害自由案件，分別經法院判處有期徒刑9 月（
    減為4 月又15日）、10月（減為5月）、6月（減為3月）及6
    月（減為3月），並定應執行有期徒刑1年（現正執行中）。
    詎甲○○仍不知悔改，復基於施用第一級毒品海洛因之犯意
    ，於97年5月14日22時許，在臺中市○區○○街130號住處，
    施用第一級毒品海洛因及第二級毒品甲基安非他命各1 次。
    嗣於97年5 月15日23時20分許，在臺中縣清水鎮○○路與港
    埠路口，因形跡可疑為警攔查，嗣經其同意採集尿液送驗，
    而查悉前情。
二、案經臺中縣警察局清水分局報告臺灣臺中地方法院檢察署檢
    察官偵查起訴。
    理    由
一、認定犯罪事實與量刑審酌之依據：
  (一)被告陳惠怡之自白。
  (二)委託鑑驗尿液代號與真實姓名對照表、中山醫學大學附設醫
    院藥物檢驗科藥物檢測中心尿液檢驗報告各1份。
  (三)臺灣高等法院被告前案紀錄表（被告前案、累犯及素行之認
    定）。
二、按92年7月9日新修正之毒品危害防制條例就施用毒品者，祇
    於「初犯」及「五年後再犯」2 種情形，有其追訴條件之限
    制，即須於初犯經觀察、勒戒或強制戒治釋放後，5 年內均
    無施用毒品之行為，始能認其前所實施之觀察、勒戒或強制
    戒治已足遮斷毒癮，而得於5 年後再犯時，再予適用初犯之
    規定，重行觀察、勒戒等程序。倘5 年內已經再犯，被依法
    追訴處罰，縱其第3次（或第3次以上）施用毒品之時間在初
    犯釋放5年以後，即與「5年後再犯」之情形有別，且因已於
    「5 年內再犯」，顯見其再犯率甚高，原實施觀察、勒戒或
    強制戒治，已無法收其實效，而無5 年戒斷期之存在，自無
    再經觀察、勒戒及強制戒治之必要，應由檢察官逕行起訴，
    始符新法修正之本旨，最高法院95年度第7 次刑事庭會議決
    議可資參照。查被告本次施用海洛因及安非他命之犯行，距
    前次強制戒治執行完畢雖已逾5 年，惟被告於該強制戒治執
    行完畢釋放後5 年內，曾因施用毒品案件，經法院宣示判決
    確定並執行完畢，有刑事判決及臺灣高等法院被告前案紀錄
    表附卷可稽。顯見其並非於觀察、勒戒或強制戒治執行完畢
    後5 年內均無任何施用毒品之犯行，揆諸前開說明，被告所
    為本件施用海洛因及安非他命之犯行，即無「初犯」規定之
    適用，自毋須再重新施予觀察勒戒之處遇程序，而應直接訴
    追處罰。
三、核被告所為，係犯毒品危害防制條例第10條第1項、第2項之
    罪。其持有毒品之低度行為，應為施用毒品之高度行為所吸
    收，不另論罪。又所犯施用第一級毒品及施用第二級毒品二
    罪間，犯意各別，罪名不同，應分論併罰。被告有事實欄所
    載之前科，有台灣高等法院被告前案紀錄表1 份在卷可佐，
    其前受有期徒刑之執行完畢後，五年內再故意犯本件有期徒
    刑以上之罪，為累犯，應依刑法第47條第1 項之規定，加重
    其刑。審酌被告之前案、累犯、素行情形、施用毒品持續之
    期間與頻率、犯後已能坦承犯行等一切情狀，分別予以量處
    如主文所示之宣告刑，並定應執行刑。
據上論結：依刑事訴訟法第273 條之1第1項、第299條第1項前段
、第310 條之2、第454條第1項，毒品危害防制條例第10條第1項
、第2 項，刑法第11條前段、第47條第1項、第51條第5款，判決
如主文。
中    華    民    國    97    年    9     月    9     日
                  刑事第六庭  法  官  高英賓
上正本證明與原本無異。
如不服本判決，應於收受送達後10日內向本院提出上訴書狀（應
敘述具體理由並附繕本）。
上訴書狀如未敘述理由，應於上訴期間屆滿後20日內補提理由書
於本院。
                              書記官  司立文
中    華    民    國    97    年     9    月     9    日
附錄論罪科刑法條：
毒品危害防制條例第10條
施用第一級毒品者，處6 月以上5 年以下有期徒刑。
施用第二級毒品者，處3 年以下有期徒刑。


司法院資訊處製作；財團法人民間司法改革基金會備份。
